# 关于 PPP项目后续重置和大修支出的账务处理疑惑

提问人：wxl8076 时间：2021-12-18 13:59:20
陈版，您好，根据《企业会计准则解释第 14 号》9. 为使PPP项目资产保持一定的服务能力或在移交给政府方之前保持一定的使用状态，社会资本方根据 PPP 项目合同而提供的服务不构成单项履约义务的，应当将预计发生的支出，按照《企业会计准则第 13 号——或有事项》的规定进行会计处理。针对该预计有下面疑问：
因为后期设备大修，重置发生的费用，金额一般较大，使用期限较长项。您回复：“后期设备大修，重置发生的费用，虽然金额一般较大，使用期限较长，但其作用都是维持现有的提供公共服务的能力，因此不能资本化而只能费用化。”
那么在运营期发生重置支出 200 万元的设备（假设该设备未预计到发生重置），预计使用年限 10 年，也要在重置当年 1 全部计入营业成本吗，感觉不符合收入成本配比原则，也不够合理，该怎么理解呢？

回答人：chenyiwei
不是在重置当年一次性计入营业成本，而是在两次重置中间的各年度逐年计提（借：营业成本，贷：预计负债），每年的计提金额为预计下次重置支出除以年金终值系数。具体可参考财政部会计司发布的PPP应用案例（无形资产模式）。